# 求助陈版主：关于政府补助

提问人：lcx2456 时间：2020-06-22 10:44:00
企业收到政府的补助，计入递延收益还是计入专项应付款？如果该款项具有特定用途，是否计入专项应付款，看专项应付款的定义中 含有：政府作为企业所有者投入的专项用途的款项，这个政府作为企业所有者，是需要作为企业的股东吗？形成的长期资产需要将专项应付款转入资本公积吗？
企业收到政府的投资款是计入资本公积吗？如果作为股东的话，就计入实收资本？
谢谢。

回答人：chenyiwei
参考：https://bbs.esnai.com/thread-5419192-1-1.html一般情况下，通过专项应付款核算的财政资金是《企业财务通则》第二十条所列的五类财政资金中的第一、第二类。形成长期资产经验收后，可将专项应付款按政府要求转为国家资本金或者资本公积。另外，对于企业收到拨付的资本性财政资金的管理，可参考《关于印发加强企业财务信息管理暂行规定的通知》（财企[2012]23号）第八条规定。